【裁判字號】    92,易,1601
【裁判日期】    920704
【裁判案由】    違反商標法
【裁判全文】
臺灣臺中地方法院刑事判決                        九十二年度易字第一六一號
    公  訴  人  臺灣臺中地方法院檢察署檢察官
    被      告  甲○○
右列被告因違反商標法案件，經檢察官聲請簡易判決處刑（九十二年度偵字第八０五
０號），經本院臺中簡易庭認為不宜逕以簡易判決處刑，簽由本院依通常程序審理（
九十二年度中簡字第九七四號），本院判決如左：
    主  文
甲○○連續明知為意圖欺騙他人，於同一商品，使用相同於他人註冊商標之圖樣之商
品而販賣，處有期徒刑參月，如易科罰金，以參佰元折算壹日。
扣案之仿冒運動鞋共肆佰肆拾貳雙、仿冒褲子陸拾件、仿冒衣服陸拾件、估價單伍本
及帳冊壹本，均沒收。
    事  實
一、甲○○明知如附表所示之商標圖樣分別業經百慕達商耐克國際股份有限公司（下
    稱耐克公司）及美商皮奧爾斯公司（下稱皮奧公司）向經濟部中央標準局（現改
    制為經濟部智慧財產局）申請註冊取得商標專用權（註冊號數第六三六九三九號
    、第六三四０一號及第一二一五三四號），核准使用於各種靴鞋及衣服等商品上
    ，且均授權予必爾斯藍基股份有限公司（下稱藍基公司）使用，專用期間分別自
    民國九十年四月十六日起至一００年四月十五日止、八十六年十月一日起至九十
    二年四月三十日止及八十八年十月一日起至九十八年九月三十日止，竟意圖欺騙
    他人，基於概括犯意，未經藍基公司之同意或授權，於九十二年一月下旬某日，
    向不詳姓名、年籍、綽號「阿良」者，以每雙運動鞋新台幣（下同）七百元，每
    件衣服及褲子一百餘元不等之價格購入使用相同於前揭商標圖樣之仿冒運動鞋、
    衣服及褲子後，旋即自九十二年一月下旬某日起，陳列於其所擺設在臺中縣大雅
    鄉某處及朝陽大學等處之夜市攤位上，每週三至四次設攤，而連續多次以每雙仿
    冒運動鞋售價一千二百元，每件仿冒衣服及褲子售價三百九十元不等之價格販賣
    予不特定人，賺取差價牟利，計每日約可販出價值六千元之仿冒鞋子及衣褲。迄
    至九十二年四月十五日下午四時四十分許，為警至甲○○位於臺中市○○區○○
    街八二之一號二樓之住處扣得未及售出而仿冒上開商標之運動鞋共四百四十二雙
    （聲請簡易判決處刑書誤載為四百二十二雙）、衣服及褲子各六十件、估價單五
    本及帳冊一本，始獲悉上情。
二、案經藍基公司訴由臺中市警察局第四分局報請臺灣臺中地方法院檢察署檢察官聲
    請簡易判決處刑，經本院臺中簡易庭認為不宜逕以簡易判決處刑，簽由本院依通
    常程序審理。
    理  由
一、訊據被告甲○○對於前揭事實均供承不諱，並有經濟部中央標準局商標註冊證、
    搜索扣押筆錄、照片八幀、現場圖及責付保管書附卷足參；又扣案之運動鞋共四
    百四十二雙、衣服及鞋子各六十件等物，確均為仿冒品等情，亦經告訴代理人張
    哲倫律師於警詢時指述甚詳，復有產品鑑定書存卷可參，足見被告上開自白，核
    與事實相符。本案事證明確，被告之犯行，堪予認定。
二、按商標之作用，乃在表彰商標專用權人所生產、製造、加工、檢選、批售或經紀
    之商品，使一般消費者認識該商標之商品，並可藉此辨明商品之來源與信譽。故
    如所販賣商品之商標圖樣非原廠所製作，而係出於他人之仿冒者，若仿冒之商品
    ，足以使一般消費者產生混同或誤認時，雖然交易相對人因該仿冒商品之價格低
    廉而不致產生混淆，惟對於其餘購買該商標產品之廣大消費者及商標專用權人而
    言，仍會因行為人之販賣行為而產生被欺騙之感覺，是行為人販賣仿冒商品，縱
    購買之相對人於購買時明知係仿冒商品，仍屬意圖欺騙他人。核被告甲○○所為
    ，係犯商標法第六十三條之販賣仿冒商標商品罪。被告先後多次意圖販賣而陳列
    仿冒手錶之前行為，雖為同條所定「明知為仿冒商標商品，意圖販賣而陳列」之
    行為，然應為被告販賣仿冒商標商品之後行為所吸收，均不另論罪。其先後多次
    販賣仿冒商品之犯行，時間密接，犯罪構成要件相同，顯係基於概括犯意反覆為
    之，為連續犯，應依刑法第五十六條之規定，以一罪論，並加重其刑。至公訴意
    旨雖認被告所販售之前揭仿冒商品亦有侵害皮奧公司及耐克公司授權藍基公司，
    商標註冊號數為一二一五三三號及一二一五三四號之商標圖樣云云；惟被告販售
    之商品上僅有如附表所示之商標圖樣等情，既有理律法律事務所之陳報狀附卷足
    參，且為被告所是認，則聲請簡易判決處刑書犯罪事實欄內就此部分之記載，自
    有未恰，附此敘明。爰審酌被告之犯罪動機、目的、手段、方法、所得之利益以
    及對我國國際形象之傷害，暨犯罪後供認犯行之態度等一切情狀，量處如主文所
    示之刑，並諭知易科罰金之折算標準。扣案之仿冒上開商標之運動鞋共四百四十
    二雙、衣服及鞋子各六十件，併依商標法第六十四條之規定，宣告沒收之。至扣
    案之估價單五本及帳冊一本，均係被告所有，且供本案犯罪所用之物，業據被告
    供承在卷，爰依刑法第三十八條第一項第二款之規定宣告沒收。
據上論斷，應依刑事訴訟法第四百五十二條、第二百九十九條第一項前段，商標法第
六十三條、第六十四條，刑法第十一條前段、第五十六條、第四十一條第一項前段、
第三十八條第一項第二款，罰金罰鍰提高標準條例第二條，判決如主文。
中      華      民      國    九十二    年       七      月    四     日
                                臺灣臺中地方法院刑事第二庭
                                        法  官  許  惠  瑜
右正本證明與原本無異。
如不服本判決，應於判決送達後十日內，向本院提出上訴狀（須附繕本），上訴於臺
灣高等法院臺中分院。
                                        書記官
中      華      民      國      九十二    年       七      月    四     日
附錄本案所犯法條全文
商標法第六十三條
明知為前條商品而販賣、意圖販賣而陳列、輸出或輸入者，處一年以下有期徒刑、拘
役或科或併科新臺幣五萬元以下罰金。
商標法第六十四條
犯前二條之罪所製造、販賣、陳列、輸出或輸入之商品，不問屬於犯人與否，沒收之
。
附表：
編號    商標圖樣            註冊號數            專用商品
一                          第六三六九三九號    靴鞋
二                          第六三四０一號      靴鞋
三                          第一二一五三四號    衣服、褲子等物


司法院資訊處製作；財團法人民間司法改革基金會備份。
